【裁判字號】    99,訴,732
【裁判日期】    990709
【裁判案由】    違反毒品危害防制條例
【裁判全文】
臺灣彰化地方法院刑事判決               99年度訴字第732號
公  訴  人  臺灣彰化地方法院檢察署檢察官
被      告  甲○○
上列被告因違反毒品危害防制條例案件，經檢察官提起公訴（99
年度毒偵字第790 號、第857 號），本院依簡式審判程序判決如
下：
    主    文
甲○○施用第一級毒品，累犯，處有期徒刑捌月；又施用第一級
毒品，累犯，處有期徒刑捌月；又施用第二級毒品，累犯，處有
期徒刑肆月；又施用第二級毒品，累犯，處有期徒刑肆月。應執
行有期徒刑壹年捌月。
    犯罪事實
一、甲○○前因施用毒品案件，經本院以96年度毒聲字第469 號
    裁定移送觀察、勒戒後，認有繼續施用毒品之傾向，再經本
    院以96年度毒聲字第689 號裁定令入戒治處所施以強制戒治
    ，嗣因無繼續戒治之必要，於民國97年12月12日執行完畢釋
    放，由臺灣彰化地方法院檢察署檢察官以98年度戒毒偵字第
    1 、2 、3 號為不起訴處分確定。另因詐欺案件，經臺灣臺
    中地方法院以97年度中簡字第2366號判決判處有期徒刑3 月
    確定，甫於98年3 月11日執行完畢。詎其仍不知悔改，於上
    開強制戒治執行完畢釋放後5 年內：(一)復基於施用第一級毒
    品海洛因之犯意，於99年1 月20日下午3 時許，在彰化市○
    ○路的麥當勞廁所內，以將第一級毒品海洛因加水稀釋後置
    放於注射針筒中，注射於體內之方式，施用第一級毒品海洛
    因1 次；另基於施用第二級毒品甲基安非他命之犯意，於99
    年1 月19日晚上6 時許，在其位於彰化縣彰化市○○街188
    號3 樓租屋處，以將第二級毒品甲基安非他命置放於玻璃球
    內，以火加以燒烤使成氣體後吸食之方式，施用第二級毒品
    甲基安非他命1 次。嗣於99年1 月20日因其係毒品列管人口
    ，經警定期調驗通知到場強制採尿送驗，結果呈嗎啡及甲基
    安非他命陽性反應，而循線查悉上情。(二)另再基於施用第一
    級毒品海洛因之犯意，於99年3 月15日下午5 時許，在臺中
    市第一廣場廁所內，以將第一級毒品海洛因摻入香煙內，點
    火加以吸食之方式，施用第一級毒品海洛因1 次；又基於施
    用第二級毒品甲基安非他命之犯意，於同日即99年3 月15日
    晚上7 時30分許，在其位於彰化縣彰化市○○街188 號3 樓
    租屋處，以將第二級毒品甲基安非他命置放於玻璃球內，以
    火加以燒烤使成氣體後吸食之方式，施用第二級毒品甲基安
    非他命1 次。嗣於99年3 月19日，為警巡邏盤檢，發現其為
    毒品列管人口，經其同意前往警局接受尿液採驗，結果呈嗎
    啡及甲基安非他命陽性反應，而循線查悉上情。
二、案經彰化縣警察局彰化分局及田中分局分別報告臺灣彰化地
    方法院檢察署檢察官偵查起訴。
    理    由
一、本案被告甲○○所犯係死刑、無期徒刑、最輕本刑為3 年以
    上有期徒刑以外之罪，其於準備程序就前揭被訴事實為有罪
    之陳述，經受命法官告知簡式審判程序之旨，並聽取其與公
    訴人之意見後，本院認無不得或不宜改依簡式審判程序進行
    之處，爰依刑事訴訟法第273 條之1 第1 項、第284 條之1
    ，裁定由受命法官獨任進行簡式審判程序，合先敘明。
二、上揭犯罪事實，業據被告甲○○迭於偵訊、本院準備程序與
    審理時坦承不諱，且其於99年1 月20日、99年3 月19日為警
    所採取之尿液，經送鑑驗結果，確均呈嗎啡（按一般施用海
    洛因者會在其體內代謝為嗎啡成分殘留，並經由尿液排出）
    及甲基安非他命陽性反應，有彰化縣警察局彰化分局委託檢
    驗尿液代號與真實姓名對照表、彰化縣警察局田中分局之應
    受尿液採驗人尿液檢體採集送驗紀錄表及詮昕科技股份有限
    公司00000000、00000000號濫用藥物尿液檢驗報告共4 紙附
    卷可稽，足徵被告自白與事實相符，堪予採信。而被告前因
    施用毒品案件，經本院以96年度毒聲字第469 號裁定移送觀
    察、勒戒後，認有繼續施用毒品之傾向，再經本院以96年度
    毒聲字第689 號裁定令入戒治處所施以強制戒治，嗣因無繼
    續戒治之必要，已於97年12月12日執行完畢釋放，有臺灣高
    等法院被告前案紀錄表在卷足憑，被告於上揭強制戒治執行
    完畢釋放後5 年內，再犯施用毒品犯行，亦堪認定。本案事
    證已臻明確，被告施用第一級毒品海洛因、第二級毒品甲基
    安非他命犯行均堪予認定，應依法論科。
三、核被告所為，分別係犯毒品危害防制條例第10條第1 項之施
    用第一級毒品罪及同條第2 項之施用第二級毒品罪。其為供
    己施用而於施用前持有第一級毒品海洛因、第二級毒品甲基
    安非他命之低度行為，均應為其施用之高度行為所吸收，均
    不另論罪。其所犯上開4 罪，犯意各別，行為互殊，應予分
    論併罰。又查被告曾因詐欺案件，經臺灣臺中地方法院以97
    年度中簡字第2366號判決判處有期徒刑3 月確定，已於98年
    3 月11日執行完畢，有臺灣高等法院被告前案紀錄表1 份附
    卷可稽，其受此有期徒刑執行完畢後，5 年內故意再犯有期
    徒刑以上之罪，均為累犯，應依刑法第47條第1 項之規定，
    分別加重其刑。爰審酌被告於強制戒治後再犯施用毒品犯行
    ，不僅戕害自身健康，亦辜負國家將其視為病人施以戒治處
    遇之苦心，惟考量被告犯罪動機、目的，其手段對他人權益
    之侵害仍屬有限及犯後尚能坦承犯行之犯後態度等一切情狀
    ，分別量處如主文所示之刑，並定其應執行之刑，以示懲儆
    。
據上論斷，應依刑事訴訟法第273 條之1 第1 項、第299 條第1
項前段，毒品危害防制條例第10條第1 項、第2 項，刑法第11條
前段、第47條第1 項、第51條第5 款，判決如主文。
本案經檢察官王元郁到庭執行職務。
中    華    民    國    99    年    7     月    9     日
                  刑事第四庭    法  官  吳永梁
以上正本證明與原本無異。
如不服本判決應於收受判決後10日內向本院提出上訴書狀，並應
敘述具體理由；其未敘述上訴理由者，應於上訴期間屆滿後20日
內向本院補提理由書( 均須按他造當事人之人數附繕本) 「切勿
逕送上級法院」。
中    華    民    國    99    年    7     月    9     日
                                書記官  許原嘉
附錄本案論罪科刑法條全文：
毒品危害防制條例第10條
施用第一級毒品者，處6 月以上5 年以下有期徒刑。
施用第二級毒品者，處3 年以下有期徒

司法院資訊處製作；財團法人民間司法改革基金會備份。
